臺灣板橋地方法院刑事判決　　　　　　　　　　　　九十一年度訴字第一一八五號
　　公　訴　人　臺灣板橋地方法院檢察署檢察官
　　被　　　告　乙○○
右列被告因偽造文書等案件，經檢察官提起公訴（九十一年度偵字第七四二０號），
及移
他字第二０四一號、九十一年度發查字第七四六號），本院判決如左：
    主  文
乙○○連續行使偽造私文書，足以生損害於他人，處有期徒刑參月，如易科罰金以參
佰元折算壹日，緩刑參年。
簽帳單特約商店存根聯陸件上偽造之「甲○○」署押各壹枚均沒收。
    事  實
一、乙○○於民國九十一年二月十三日十五時許，行經台北縣樹林市○○路與立仁街
    地下道出口時，發現甲○○所遺失之中國信託商業銀行信用卡一張，卡號：00
    00000000000000號，竟意圖為自己不法之所有，將上開信用卡撿
    拾後侵占入己。復分別基於行使偽造私文書及意圖為自己不法之所有、意圖為自
    己不法利益之概括犯意，持前開信用卡，佯稱為該信用卡之持有人，冒用甲○○
    之名義，先後於下列時、地刷卡消費：（一）於九十一年二月十三日二十一時十
    三分許，在台北縣樹林市○○路三六五號金樹林加油站內，向該加油站詐購汽油
    新台幣（下同）五百元。（二）於同日二十一時五十六分許，在台北縣鶯歌鎮○
    ○○路一一五號一樓Ｂ１「燦坤三Ｃ鶯歌店」內，向該店詐購ＮＯＫＩＡ手機一
    支（價值八千三百元）。（三）於同日二十一時五十九分許，在前開「燦坤三Ｃ
    鶯歌店」內，向該店詐購電池一顆（價值九百元）。（四）於同年月十四日零時
    五十分許，在台北縣泰山鄉○○路○段八三０號「宏華理髮廳」內（起訴書載為
    豪門理髮廳），詐得理容服務之利益（價值二千二百元）。（五）於同日四時五
    十一分許，在台北縣泰山鄉○○路○段七六七號「皇都理容名店」內，詐得理容
    服務之利益（價值二千二百元）。（六）於同日六時三十五分許（起訴書載為六
    時四十分許），在台北市○○○路○段七七號「亨都有限公司」內（起訴書載為
    上開皇都理容名店），詐得理容服務之利益（價值二千一百八十元）。致各該商
    店因而陷於錯誤接受信用卡簽帳，乙○○並於前開六件簽帳單上偽簽「甲○○」
    之署押各一枚（該簽帳單為電子二聯式，於第一聯之客戶存查聯上偽簽，同時複
    寫於第二聯之商店存根聯），以表示係甲○○來店簽帳消費而偽造私文書，並交
    予上開商店店員收執而行使之，分別詐得前開商品及取得服務，共計價值一萬六
    千二百八十元，足生損害於甲○○及發卡銀行中國信託商業銀行。嗣因甲○○發
    覺上開信用卡遭冒用，而報警追查犯罪，乙○○於有權偵查犯罪之機關發覺其為
    犯罪行為人之前，於九十一年三月十三日上午十時許，向台灣板橋地方法院檢察
    署自首始查知上情。
二、案經乙○○自首由台灣板橋地方法院檢察署檢察官偵查起訴。
    理  由
一、右揭犯罪事實，迭據被告乙○○於偵審時坦承不諱，上開信用卡係甲○○所遺失
    之情，並經被害人甲○○於警訊中指述明確，被告冒用甲○○名義盜刷信用卡之
    情，亦經證人吳思岑於警訊中證述在卷，並有中國信託商業銀行歷史帳單彙總查
    詢表一紙、簽帳單六件附卷可稽。本案事證明確，被告犯行洵堪認定。
二、核被告所為，其拾得他人遺失之信用卡而予侵占入己之行為，係犯刑法第三百三
    十七條之侵占遺失物罪。其於事實（一）（二）（三）偽造簽帳單詐得商品之行
    為，係犯刑法第二百十六條、第二百十條之行使偽造私文書罪及第三百三十九條
    第一項之詐欺取財罪。其於事實（四）（五）（六）偽造簽帳單詐得理容服務之
    行為，係犯刑法第二百十六條、第二百十條之行使偽造私文書罪及第三百三十九
    條第二項之詐欺得利罪。被告於簽帳單上偽造署押之行為係偽造私文書之部分行
    為；其偽造私文書後持之行使，偽造之低度行為為行使之高度行為所吸收，均不
    另論罪。又被告先後多次行使偽造私文書及詐欺取財、詐欺得利犯行，各係時間
    緊接，所犯罪名與構成要件均屬相同，顯係各出於概括之犯意為之，均為連續犯
    ，各依刑法第五十六條之規定論以一罪，並加重其刑。另被告所犯上開侵占遺失
    物罪、行使偽造私文書罪與詐欺取財罪、詐欺得利罪間，有方法結果之牽連關係
    ，應依牽連犯之規定，從較重之行使偽造私文書罪處斷。末查，被告於偵查機關
    發覺犯罪事實，但尚不知犯罪行為人為何人前自首願接受裁判，應依刑法第六十
    二條減輕其刑（二十六年渝上字第一八三九號判例可資參照），並先加後減之。
    爰審酌被告素無前科，並於犯罪發覺前主動自首及其犯罪之動機、目的、手段、
    智識程度、所生危害僅一萬六千餘元暨犯罪後之態度等一切情狀，量處如主文所
    示之刑，並諭知易科罰金之折算標準。又被告未曾受有期徒刑以上刑之宣告，有
    台灣高等法院檢察署刑案紀錄簡覆表一件附卷可按，其雖因一時貪念誤罹章典，
    然尚知於查獲前自首犯行，經本次罪刑之宣告後，當知所警惕而無再犯之虞，本
    院認所宣告之刑以暫不執行為適當，併予宣告緩刑三年，以啟自新。
三、被告於簽帳單特約商店存根聯六件上所偽造之「甲○○」署押各一枚，不問屬於
    犯人與否，均依刑法第二百十九條宣告沒收。至簽帳單第一聯部分，係商店交予
    刷卡人存查所用，業已交付被告持有，惟經被告丟棄而滅失，此據被告於警訊時
    供呈在卷，爰不予宣告沒收，併此敘明。
據上論斷，應依刑事訴訟法第二百九十九條前段，刑法第五十六條、第二百十六條、
第二百十條、第三百三十七條、第三百三十九條第一項、第二項、第五十五條、第六
十二條、第二百十九條、第四十一條第一項、第七十四條第一款，罰金罰鍰提高標準
條例第一條、第二條，判決如主文。
本案經檢察官謝岳龍到庭執行職務。
中    華    民    國      九十一        年      八      月      八      日
                                      臺灣板橋地方法院刑事第一庭
                                          法  官  毛崑山
右正本證明與原本無異。
如不服本判決，應於判決送達後十日內，向本院提出上訴狀。
                                          書記官  楊灥
中    華    民    國      九十一        年      八      月九      日
附錄本案所犯法條全文
中華民國刑法第二百一十條
(偽造變造私文書罪)
偽造、變造私文書，足以生損害於公眾或他人者，處五年以下有期徒刑。
中華民國刑法第二百一十六條
(行使偽造變造或登載不實之文書罪)
行使第二百十條至第二百十五條之文書者，依偽造、變造文書或登載不實
事項或使登載不實事項之規定處斷。
中華民國刑法第二百一十七條
(偽造盜用印章印文或署押罪)
偽造印章、印文或署押，足以生損害於公眾或他人者，處三年以下有期徒
刑。
盜用印章、印文或署押，足以生損害於公眾或他人者，亦同。
中華民國刑法第三百三十七條
(侵占遺失物罪)
意圖為自己或第三人不法之所有，而侵占遺失物、漂流物或其他離本人所
持有之物者，處五百元以下罰金。
中華民國刑法第三百三十九條
(普通詐欺罪)
意圖為自己或第三人不法之所有，以詐術使人將本人或第三人之物交付者
，處五年以下有期徒刑、拘役或科或併科一千元以下罰金。
以前項方法得財產上不法之利益或使第三人得之者，亦同。
前二項之未遂犯罰之。
